ACORDAO-COMPLETO-2378110

ACÓRDÃO DE RELAÇÃO

ACÓRDÃO DE RELAÇÃO 11750/2019 ATA 37/2019 - PRIMEIRA CÂMARA

Acórdão 11750/2019-TCU-Primeira Câmara
Os Ministros do Tribunal de Contas da União, reunidos em sessão da Primeira Câmara, ACORDAM, por unanimidade, com fundamento nos arts. 1º, inciso V, e 39, inciso II da Lei 8.443/92, c/c o art. 143, inciso II do Regimento Interno, em considerar legais para fins de registro os atos de concessão a seguir relacionados, de acordo com os pareceres emitidos nos autos:
1. Processo TC-Processo 031.943/2019-5 (PENSÃO MILITAR) 
	1.1. Interessados: Adreane Martins da Cruz (XXX.691.246-XX) ; Alzira Lourdes Trevisan Fidler (XXX.572.440-XX) ; Ana Claudia Portes da Silva Montes (XXX.560.940-XX) ; Cirlei Goncalves (XXX.694.120-XX) ; Claudia Maria Pinheiro Espinosa (XXX.671.330-XX) ; Edi da Silva Machado (XXX.975.940-XX) ; Eliane Maria Portes da Silva (XXX.019.510-XX) ; Eliane da Silva Espinosa (XXX.755.860-XX) ; Fabiola Martins da Cruz (XXX.856.196-XX) ; Fernanda Sachine (XXX.196.089-XX) ; Iara Teresinha Ghilardi Breitenbach (XXX.803.600-XX) ; Iolanda Carneiro dos Santos (XXX.126.760-XX) ; Luciane Espinosa Soares (XXX.768.090-XX) ; Mael Sachine (XXX.226.179-XX) ; Marlene Rech Gill (XXX.360.990-XX) ; Rossana Filgueras dos Reis (XXX.263.000-XX) ; Therezinha Rodrigues Zavariz (XXX.500.670-XX) ; Vera Cecilia Ghilardi (XXX.573.100-XX) ; Vera Lucia Hauth Schuck (XXX.825.730-XX) ; Viviane Martins da Cruz (XXX.878.686-XX) ; Walnira Almeida da Cruz (XXX.872.850-XX) 
	1.2. Órgão/Entidade: Ministério da Defesa-Comando do Exército (vinculador) 
1.3. Relator: Ministro-Substituto André Luís de Carvalho em substituição ao Ministro Walton Alencar Rodrigues, por força da Portaria TCU n.º 336, de 10/10/2019.
	1.4. Representante do Ministério Público: Procurador Marinus Eduardo De Vries Marsico
	1.5. Unidade Técnica: Secretaria de Fiscalização de Pessoal (SEFIP) .
	1.6. Representação legal: não há.
	1.7. Determinações/Recomendações/Orientações: não há.

Primeira Câmara

Adreane Martins da Cruz (XXX.691.246-XX); Alzira Lourdes Trevisan Fidler (XXX.572.440-XX); Ana Claudia Portes da Silva Montes (XXX.560.940-XX); Cirlei Goncalves (XXX.694.120-XX); Claudia Maria Pinheiro Espinosa (XXX.671.330-XX); Edi da Silva Machado (XXX.975.940-XX); Eliane Maria Portes da Silva (XXX.019.510-XX); Eliane da Silva Espinosa (XXX.755.860-XX); Fabiola Martins da Cruz (XXX.856.196-XX); Fernanda Sachine (XXX.196.089-XX); Iara Teresinha Ghilardi Breitenbach (XXX.803.600-XX); Iolanda Carneiro dos Santos (XXX.126.760-XX); Luciane Espinosa Soares (XXX.768.090-XX); Mael Sachine (XXX.226.179-XX); Marlene Rech Gill (XXX.360.990-XX); Rossana Filgueras dos Reis (XXX.263.000-XX); Therezinha Rodrigues Zavariz (XXX.500.670-XX); Vera Cecilia Ghilardi (XXX.573.100-XX); Vera Lucia Hauth Schuck (XXX.825.730-XX); Viviane Martins da Cruz (XXX.878.686-XX); Walnira Almeida da Cruz (XXX.872.850-XX)

ANDRÉ DE CARVALHO

não há.

PENSÃO MILITAR (PMIL)

Secretaria de Fiscalização de Pessoal (SEFIP).